# 如何从财务报告中获得公司R&D

提问人：mwsa 时间：2012-06-09 20:53:11
在新会计准则下，如何从财务报告中获得R&D数额？

回答人：chenyiwei
严格来说，应该是“研发支出”项目的本期借方发发生额，包括资本化支出和费用化支出。但如果核算不规范（例如某些企业可能存在未通过“研发支出”科目核算研发支出，例如直接计入管理费用甚至营业成本）、披露不完整的情况，或者对研发支出的范围界定把握不准，则准确取得该数据还是较为困难的。另外，财务上、申请高新认定、研发支出加计扣除所需要的研发支出口径各不相同，你需要明确说明需要哪一个口径的数据。

提问人：mwsa 时间：2012-06-11 19:45:22
回复 chenyiwei 的帖子
yiwei 你好！ 因为论文写作研究R&D支出影响因素， 可否这样说，在核算规范前提下，我们研发支出一部分被记到管理费用（有的设置二级科目研发支出）、另一部分记到无形资产了，现在如果我们通过报告倒推R&D的话，可以分别找出上述两项然后加总。前一项可以通过明细账找的到，那计入无形资产的那部分可否通过明细账找的到？ 另外，有人想通过现金流量表附注中“支付的其他经营活动相关的现金流”中列示的明细“研发支出”（等类似字眼）作为R&D依据。但是楼主发现很多公司并不披露此明细，而且在披露的公司中，我发现这个现金支出跟管理费用中的研发支出二级科目数额相差甚远，不知是怎么回事...

回答人：chenyiwei
1 、资本化研发支出建议通过“研发支出”项目的附注明细找。 2 、应该是收付实现制和权责发生制的差异。